Minutes et répertoires du notaire Philippe LE CAT, 30 décembre 1628 - octobre 1662 (étude XVI)
Archives nationales
- Minutes de Philippe LE CAT, 1628 - 1668; MC/ET/XVI/335 - MC/ET/XVI/475
  - Minutes (inventaires après décès). 1654 - 1655, MC/ET/XVI/457
    - Inventaire après décès de Pierre Joubert, vivant intendant des maison et affaires de Philippe de La Mothe-Houdancourt, duc de Cardone, comte de Beaumont-sur-Oise, pair et maréchal de France, et de Louise de Prie, son épouse, demeurant en leur hôtel; à la requête de Claude Joubert, bourgeois de la ville de Grenoble, y demeurant, étant de présent à Paris logé rue Saint-Honoré, en la maison où est pour enseigne le Pied de Biche, paroisse Saint-Eustache et de honorable homme Etienne Villain, bourgeois de Paris, y demeurant rue Saint-Denis, en la maison du Bon Pasteur, paroisse Saint-Germain-l'Auxerrois, au nom et comme procureur de Edmond Colaud, maître apothicaire en la ville de Grenoble et de demoiselle Anne Joubert, sa femme de lui autorisée, d'eux fondé de procuration passée pardevant Me Antoine Patras, notaire royal héréditaire à Grenoble le 24 février dernier, lesdits Claude et Anne Joubert, habiles à se dire et porter héritiers du défunt, le dit Villain, assisté de Me Pierre François, procureur au Châtelet de Paris, 8 mars 1655; MC/ET/XVI/457
    - Inventaire après décès de Marie Delormeau, morte le 19 février 1655, au jour de son décès veuve de feu Auguste Galland, vivant conseiller du Roi en ses Conseils d'Etat et privé, procureur général en sa maison et couronne de Navarre, et avocat en la Cour de Parlement; à la requête de Thomas Delorme, écuyer sieur des Bordes, conseiller secrétaire du Roi, maison et couronne de France et de ses finances, demeurant à Paris, rue d'Orléans, paroisse Saint-Eustache, et de Nicolas Bigot, écuyer sieur de la Houville, aussi conseiller secrétaire du Roi, maison et couronne de France et de ses finances, et contrôleur général des gabelles de France, aussi demeurant à Paris, rue Neuve-des-Fossés-de-Montmartre, paroisse Saint-Eustache, au nom et comme exécuteurs du testament et ordonnances de dernière volonté de la défunte, et aussi à la requête de dame Charlotte Bigot, veuve de feu Thomas Galland, vivant écuyer sieur de Gondran, Frières et Faillouel, conseiller du Roi en son Conseil et son procureur général du domaine de Navarre, demeurant à Paris, rue du Cimétière, paroisse Saint-André-des-Arts, au nom et comme tutrice de Auguste et Thomas GALLAND, enfants mineurs du sieur de Gondran et d'elle; de dame Olympe de Bède, femme et ... (laissé en blanc), au nom et comme procuratrice de Auguste Hardy, écuyer sieur de la Masselinière et de la Fosse-Saint-Marc, et de lui fondé de procuration passée pardevant Huart et Charles le 23 avril dernier; de noble homme Jean Bernard, avocat en la Cour de Parlement, demeurant à Paris, rue du Battoir, paroisse Saint-Côme, au nom et comme procureur de dame Judith Hardy, autorisée par justice au refus de Me Daniel de Tissart, chevalier seigneur de Claye et autres lieux, et d'elle fondé de procuration passée pardevant Nicolas Garrot, tabellion juré au bailliage, châtellenie, terre et seigneurie du dit Claye le 24 avril dernier; de Isaac Hardy, écuyer, sieur des Loges, demeurant à Saint-Germain-des-Près lès Paris, rue de Taranne, près l'Hôpital de la Charité, paroisse Saint-Sulpice; et de monsieur Me Antoine de Thomas, conseiller du Roi en sa Cour des Comptes, Aides et Finances de Montpellier, demeurant en la ville de Castres en Languedoc, étant de présent en cette ville de Paris, logé rue de Grenelle, en la maison où est pour enseigne la Paix, paroisse Saint-Eustache, au nom et comme tuteur de Jean, Antoine, Auguste et Jeanne de Thomas, enfants mineurs de lui et de dame Judith Galland, son épouse; les dits Auguste et Thomas Galland, Auguste, Judith et Isaac Hardy, Jean, Antoine, Auguste et Jeanne de Thomas, habiles à se dire, porter et nommer héritiers de la défunte, leur aïeule, par représentation des dits défunts Thomas, Marie et Judith Galand, leurs père et mère et encore les dits sieurs Auguste et Isaac Hardy, et les dits mineurs de Thomas, soi disant créanciers de la succession de la défunte., 29 avril 1655; MC/ET/XVI/457
    - Inventaire après décès de Louise Saulsay, à la requête d'Antoine Ollivier, son mari, marchand de vins, bourgeois de Paris, y demeurant rue du Coq, paroisse Saint-Germain-l'Auxerrois, tant en son nom que comme tuteur des enfants mineurs de ladite défunte et de lui. En la présence de Nicolas Vinet, maître ceinturier à Paris, y demeurant rue Saint-Denis, paroisse Saint-Leu-Saint-Gilles, subrogé tuteur desdits mineurs, ses cousins maternels., 15 juillet 1655; MC/ET/XVI/457
    - Inventaire après décès de Charles Garnier, vivant huissier sergent à cheval au Châtelet de Paris, à la requête de Marguerite Noël, sa veuve en secondes noces, et veuve en premières noces de Michel Vigan, de son vivant maître plombier fontainier à Paris, y demeurant rue de Béthisy, paroisse Saint-Germain de l'Auxerrois, créancière de la succession du défunt pour ses conventions matrimoniales en conséquence de la renonciation par elle faite à la communauté d'entre le défunt et elle, en la présence de honorable homme Denis Dalican (signe DELIQUANT), marchand de chevaux à Paris, y demeurant au faubourg Saint-Germain, rue du Four, paroisse Saint-Sulpice, tuteur élu aux enfants mineurs du défunt Garnier et de défunte Marguerite de La Chaussée, sa première femme, et à la conservation des droits de qui il appartiendra., 21 juillet 1655; MC/ET/XVI/457
    - Inventaire après décès de Jacques de Melleville, chevalier seigneur de Mignères (45490), vivant enseigne des gardes écossaises du corps du roi, à la requête d'Anne de Masclary, sa veuve, demeurant à Paris, rue Neuve-des-Fossés-de-Montmartre, paroisse Saint-Eustache, au nom et comme tutrice de damoiselle Anne Marie de Melleville, et de Jacques de Melleville, écuyer, enfants mineurs dudit défunt et d'elle. En la présence de Simon de Villoys, procureur en la Cour de Parlement, demeurant à Paris, rue Sarazin, paroisse Saint-Benoît-le-Bétourné, au nom et comme procureur de dame Anne de Bordhuit, veuve de messire Jacques de Melleville, chevalier seigneur de Mignères, aïeule paternelle et subrogée tutrice desdits mineurs., 26 juillet 1655; MC/ET/XVI/457
    - Inventaire après décès de Marie Cochon, morte en juillet 1650, à la requête d'honorable homme Nicolas Thieulin, son mari, marchand de vins, bourgeois de Paris, y demeurant rue des Vieilles-Etuves, paroisse Saint-Eustache. En la présence de Pierre Thieullin, aussi bourgeois de Paris, en son nom; d'Anne Marache, veuve d'Edouard Thieulin, vivant aussi marchand de vins, bourgeois de Paris, y demeurant rue et paroisse susdites, au nom et comme tutrice de Marie Madeleine Thieulin, fille mineure dudit défunt et d'elle; de Laurent Hébert, ordinaire en la musique de la chambre du roi, bourgeois de Paris, y demeurant au cul-de-sac aboutissant dans la rue de l'Arbre-Sec, paroisse Saint-Germain-l'Auxerrois, en son nom à cause de Claude Thieulin, sa femme, veuve en premières noces de Me Charles Dehors et en secondes de Me Jacques Dan, vivant huissier ordinaire des requêtes de l'hôtel de Sa Majesté; et de Me Philibert Chavanon, avocat ès Conseils du Roy, demeurant à Paris, rue des Deux-Ecus, paroisse Saint-Eustache, en son nom à cause de Marie Thieulin, sa femme. Lesdits Pierre, Claude et Marie Thieulin, et ladite Marie Madeleine Thieulin, mineure par représentation de son défunt père, habiles à se dire et porter héritiers de ladite défunte Marie Cochon, leur mère et aïeule., 11 août 1655; MC/ET/XVI/457
    - Inventaire après décès de Nicolas Philippe, mort la veille vers les 9 heures du soir, vivant cocher de monsieur l'abbé Tallemant, à la requête de Marie LMefebvre, sa veuve, demeurant à Paris, rue des Vieux-Augustins, à l'un des coins de la rue Montmartre, paroisse Saint-Eustache, donataire entre vifs dudit défunt, son mari. En la présence de Jean Jacqueminet, maître tailleur d'habits à Paris, y demeurant rue Sainte-Avoie, paroisse Saint-Merri, et d'Anne Philippe, sa femme, soeur et habile à se dire et porter héritière dudit défunt, son frère. Et encore en la présence de Me Germain Soufflot, avocat en la Cour de Parlement et premier substitut du procureur du Roi au Châtelet de Paris, pour l'absence des autres héritiers dudit défunt., 31 août 1655; MC/ET/XVI/457
    - Inventaire après décès de de Paul Cremieux, dit Saint-Paul, du lieu de Loriol en Périgord, vivant sommelier de madame la comtesse de Fleix, à la requête Marie Janet, sa veuve, auparavant lui veuve en premières noces de François Muise, vivant habitant du lieu de Cussac en Périgord, elle demeurant à présent en l'hôtel de la comtesse de Fleix à Paris, rue Neuve-Saint-Honoré, paroisse Saint-Roch, tant en son nom que comme tutrice de Marie Muise, âgée de 18 ans, et de Jean Muise âgé de 15 ans, enfants mineurs dudit défunt François Muise et d'elle, et encore comme tutrice de Marie Cremieux, âgée de 7 ans, d'Henri Cremieux âgé de 3 ans, et de Marguerite Cremieux âgée de 7 mois ou environ, enfants mineurs dudit défunt Paul Cremieux et d'elle. En la présence de Jean Janet, garde à cheval des menus plaisirs du Roi, oncle maternel et subrogé tuteur desdits mineurs., 23 août 1655; MC/ET/XVI/457
    - Inventaire après décès de Gilles Chassemont, vivant jardinier à Paris, à la requête de Geneviève Gaudin, sa veuve, demeurant au faubourg de Montmartre en la maison de la Grange Batelière, paroisse Sainte-Eustache, au nom et comme tutrice de Geneviève Chassemont, leur fille mineure, élue par sentence du Châtelet de Paris en date du 14 juillet 1655, en la présence de Nicolas Prévost, maître jardinier à Paris, demeurant audit faubourg de Montmartre, subrogé tuteur de la mineure, la veuve ayant renoncé à la communauté de biens d'entre son mari et elle ainsi qu'il apparaît par acte du 28 avril 1655, et à la conservation des droits de qui il appartiendra., 28 août 1655; MC/ET/XVI/457
    - Inventaire après décès de Jacques Taignier, vivant conseiller secrétaire du Roi et de ses Finances demeurant à Paris rue du Four paroisse Saint-Eustache, et de feue damoiselle Marie Lequeux, jadis sa femme; à la requête de Jean Taignier, écuyer et avocat en la Cour du Parlement demeurant à Paris rue du Four paroisse Saint-Eustache, en son nom, de dame Elisabeth Lequeux, veuve de messire Jean Quenault, vivant conseiller du Roi en ses conseils et ci-devant secrétaire des commandements de son Altesse Royale, demeurant à Paris au cloître et paroisse Saint-Germain-l'Auxerrois au nom et comme procuratrice de Jacques Taignier, écuyer sieur de Bongars de lui fondée de procuration spéciale pour l'effet des présentes passée pardevant Le Semelier et Lecat, le 1er octobre 1655, de François Taignier, écuyer sieur de la Chesnaye, de Pierre Taignier, écuyer sieur de La Noue demeurant à Paris rue du Four paroisse Saint-Eustache, de damoiselle Marie Taignier, demeurant à Paris rue Beaubourg en la maison de monsieur Angran, conseiller secrétaire du Roi paroisse Saint-Médéric, lesdits Pierre et damoiselle Marie Taignier, émancipés d'âge procédant sous l'autorité de maître Jean Beguin, procureur au Châtelet de Paris leur curateur, de noble homme Pierre Cardon, conseiller secrétaire du Roi et de ses Finances demeurant à Paris rue de Montmartre paroisse Saint-Eustache, au nom et comme tuteur de damoiselle Marie, fille mineure de lui et de défunte damoiselle Geneviève Taignier, jadis sa femme, et de vénérable et discrète personne maître Claude Taignier, prêtre docteur en théologie de la maison de Sorbonne demeurant à Paris rue Quincampoix paroisse Saint-Nicolas-des-Champs, au nom et comme tuteur de Nicolas Taignier, élu par sentence rendue au Châtelet de Paris le 2 octobre 1655 reçu par Coudray, greffier; lesdits Jean, Jacques, François, Pierre, Marie et Nicolas Taignier, et ladite mineure Cardon, par représentation de feue Geneviève Taignier, sa mère, héritiers chacun pour une septième partie dudit défunt et de ladite défunte, père et mère desdits sieurs et damoiselles Taignier, et ayeuls de ladite mineure CARDON; en la présence de noble homme René RADIGUES, conseiller secrétaire du Roi et en la Cour du Parlement, demeurant à Paris sur le quai des Augustins paroisse Saint-André-des-Arts, au nom et comme subrogé tuteur dudit Nicolas TAIGNIER mineur, 7 octobre 1655; MC/ET/XVI/457
    - Inventaire après décès de défunt Antoine Leroy, vivant chef d'échansonnerie de la maison du Roi, décédé à Paris le 15 septembre 1655 en la maison de l'Image de Saint-Nicolas rue du Chantre paroisse Saint-Germain-l'Auxerrois; à la requête de Jean Leroy, écuyer chef du Gobelet du Roi, demeurant à Paris rue du Coq paroisse Saint-Germain-l'Auxerrois, tant pour lui que pour Georges Leroy, son frère, officier de monsieur le comte de Brolles, habiles à se dire, porter et nommer héritiers dudit défunt leur frère; en la présence d'honorable homme Pierre Lebegue, marchand épicier bourgeois de Paris demeurant rue Saint-Daniel, paroisse Saint-Leu-Saint-Gilles, au nom et comme tuteur de Edme Peudenfant, fils mineur de défunt Edme Peudenfant, vivant l'un des gardes du corps de la Reine, et de feue Anne Matelot, jadis femme dudit défunt Leroy, ledit mineur créancier de la succession dudit défunt; et aussi en la présence des autres créanciers de la même succession; en la présence également de maître Pierre Imbert, avocat en la Cour du Parlement et substitut de Monsieur le Procureur du Roi au Châtelet de Paris pour l'absence tant de Georges LEROY que de tout autres qui pourraient avoir intérêt en la succession dudit défunt et à la conservation des droits de qui il appartiendra., 22 octobre 1655; MC/ET/XVI/457
    - Inventaire après décès de survenu le 19 octobre 1655, de défunte Marguerite Dubois; à la requête de Guillaume Savreux, maître charron, bourgeois de Paris, y demeurant rue du Temple, paroisse Saint-Paul, tant en son nom que comme donataire mutuel de la défunte, jadis sa femme et comme exécuteur de son testament et ordonnance de dernière volonté, en présence de Marie Savreux, veuve de feu Nicolas Pellebois, vivant maître chapelier au faubourg Saint-Germain, demeurant à Paris sur le pont Saint-Michel, légataire universelle avec Adrienne SAVREUX, sa soeur, Noël, Jean et Marguerite Savreux, ses neveux et nièce, de la dite défunte; Jean Chauchart, maître maréchal à Paris, y demeurant rue du Bout-du-Monde, paroisse Saint-Eustache, créancier du dit Guillaume Savreux, et de la dite défunte, sa femme; et de me Pierre Imbert, avocat en la Cour de Parlement et substitut de monsieur le Procureur du Roi au Châtelet de Paris pour l'absence tant de la dite Adrienne Savreux, que du dit Noël, Jean et Marguerite Savreux, et de tous les autres qui pourraient avoir intérêt en la succession de la défunte?, 26 octobre 1655; MC/ET/XVI/457
    - Inventaire après décès de feu Pierre Hans, vivant maître arquebusier à Paris, demeurant à Saint-Germain-des-Prés en une maison appelée Le Jeu de Paume située rue Neuve Saint-Lambert, paroisse Saint-Sulpice; à la requête de Judith Hubert, sa veuve, au nom et comme créancière de la succession du dit défunt Hans, son mari, pour la restitution de sa dot, douaire, préciput et autres conventions matrimoniales portées par leur contrat de mariage ou en telle autre qualité qu'elle voudra prendre ci-après; en la présence de Marie Picquenard (elle signe Piquenarde) veuve de feu Guillaume Defons, vivant aussi maître arquebusier à Paris, demeurant sur le fossé d'entre les portes Saint-Germain et Saint-Michel au nom et comme tutrice de Marie Hans, fille mineure du défunt et de feue Marie Defons, sa première femme, habile à se dire, porter et nommer héritière des dits défunts, ses père et mère, et aussi en la présence des autres créanciers de la succession du défunt., 12 novembre 1655; MC/ET/XVI/457
    - Inventaire des biens dressé à la requête de dame Marguerite Coignet, ci-devant veuve de feu monsieur Me Pierre Passart, vivant conseiller du Roi en son Grand Conseil et à présent femme non commune en biens de Me Henry Daubray, conseiller du Roi en ses Conseils maître d'hôtel ordinaire de Sa Majesté et contrôleur général des Eaux et Forêts au département de Normandie, demeurant à Paris, rue Françoise, paroisse Saint-Sauveur; en la présence du dit sieur Daubray, en exécution de la clause apposée en leur contrat de mariage passé pardevant Le Semellier et Le Cat, notaires, le 12 avril dernier., 17 novembre 1655; MC/ET/XVI/457
    - Inventaire après décès de Pierre Bartelat, vivant avocat au parlement, décédé le 25 novembre 1655, à Paris, y demeurant rue Neuve-Saint-Louis, paroisse Saint-Barthélemy, en la maison de Jean Stiphane dit Champagne, où est pour enseigne le Coq, à la requête de Jacques Maspatier, avocat au parlement et secrétaire de monsieur le marquis de Rostain(g), demeurant à Paris à l'hôtel de Rostaing, rue du Coq, paroisse Saint-Germain l'Auxerrois, cousin germain maternel du défunt, en la présence dudit Champaigne et de René de Chenevières, écuyer conseiller du Roi et son procureur au baillage du palais de Paris, pour l'absence de ceux qui peuvent avoir intérêt en la succession du défunt., 29 novembre 1655; MC/ET/XVI/457
    - Inventaire après décès d'Alexandre Charteris, [alias CHARTRIS], survenu le 10 décembre 1655, vivant marchand bourgeois à Paris, à la requête de damoiselle Anne de Boucxin, sa veuve, y demeurant rue Saint-Honoré, en la maison où est pour enseigne la Pomme d'Or, paroisse Saint-Germain l'Auxerrois, en la présence de noble maître Pierre Imbert, avocat en la cour de parlement et substitut de monsieur le procureur du Roi au Châtelet de Paris, pour l'absence des habiles à hériter du défunt et autres qui pourraient avoir intérêts au présent inventaire, et à la conservation des droits de qui il appartiendra., 14 décembre 1655; MC/ET/XVI/457
    - Inventaire après décès de Marie Benard, morte le 28 octobre 1655, veuve de Me Cyprien Perrot, seigneur de Saint-Dié, demeurant à Paris, en l'Ile Notre-Dame, sur le quai d'Alençon, paroisse Saint-Louis, à la requête de messire Jean Perrot, chevalier, conseiller du Roi en ses Conseils et président en sa Cour de Parlement, demeurant au même lieu, et de dame Marie Perrot, sa soeur, femme et procuratrice de messire Jacques de Fromentières, chevalier sieur des Etangs, conseiller du Roi en ses Conseils, de lui fondée de procuration passée devant Moreau, notaire de la baronnie de Lucé, résidant au bourg de Saint-Vincent-du-Lorouër (72150), le 2 décembre 1655. Lesdits Jean et Marie Perrot, habiles à se dire et porter héritiers de ladite défunte Marie Benard, leur mère., 23 décembre 1655; MC/ET/XVI/457
    - Inventaire après décès de Jean d'Héraudy de Rocques, chevalier seigneur de Saint-Diéry (63320), Ludesse (63320) et autres lieux, à la requête de dame Gasparde de Lezé, sa veuve, demeurant à Paris, rue Traversante (rue Molière), paroisse Saint-Roch, tant en son nom que comme donataire entre vifs et légataire dudit défunt. En la présence de Me Jean Marin, procureur en la Cour de Parlement, demeurant à Paris, rue des Prouvaires, paroisse Saint-Eustache, au nom et comme procureur de messire Jean d'Heraudy de Rocques, chevalier marquis de Saint-Diéry; et encore en la présence de damoiselles Marie et Anne d'Héraydy de Rocques, émancipées, usant et jouissant de leurs biens et droits, procédant sous l'autorité dudit Marin, leur curateur. Lesdits Jean, Marie et Anne d'Heraudy de Rocques, frère et soeurs, enfants desdits défunt et veuve. Et en exécution de la clause apposée au contrat de mariage d'entre ledit sieur chevalier marquis de Saint-Diéry et dame Marguerite Maugis, à présent son épouse, passé devant les notaires soussignés le 24 juin 1654., 14 juillet 1655; MC/ET/XVI/457
  - Minutes (inventaires après décès). 1656, MC/ET/XVI/458
    - Quittance de 1.081 livres 4 sols par Jean Laurent, sieur des Autels, argentier des Ecuries de madame la duchesse d’Orléans et bailli de Beaumont-le-Chartif au Perche, y demeurant, de présent logé à Saint-Germain-des-Prés, rue du Petit-Lion, paroisse Saint-Sulpice, à haute et puissante dame Elisabeth de L'Aubespine, veuve de haut et puissant seigneur messire André de Cochefillet, seigneur de Vaucelas, Etréchy, Villeconin, Lenainville, Saint-Secq, Garancières, Vauvineux et Saint-Chéron, vivant chevalier des ordres du Roi, conseiller en ses Conseils, maréchal de ses camps et armées, son ambassadeur extraordinaire en Espagne et Savoie, demeurant à Paris, rue des Bons-Enfants, paroisse Saint-Eustache, Comptes divers (pièces annexées à l’inventaire après décès d’Elisabeth de L'Aubespine., 11 février 1656; MC/ET/XVI/458
    - Inventaire après les décès de Jean Coulon, vivant procureur fiscal du duché et paroisse de Montmorency, et de Marguerite Chéron, jadis sa femme, à la requête d’Henri Coulon, écuyer, garde du corps du Roi, demeurant à Andilly (95580), près dudit Montmorency, de présent logé à Paris, rue Saint-Denis, à l’enseigne des Quatre-Fils-Aymon, héritier par bénéfice d’inventaire desdits défunts, ses père et mère, et créancier de leurs successions; de Marguerite Coulon, veuve de Claude Mouton, vivant lieutenant en la prévôté de Suresnes, demeurant à Paris, rue Thibault-aux-Dés, paroisse Saint-Germain-l’Auxerrois, héritière par bénéfice d’inventaire de ladite défunte, sa mère, et encore créancière des successions desdits défunts, ses père et mère; de Catherine Coulon, veuve de Claude Goriot, vivant procureur audit duché de Montmorency, y demeurant, de présent logée à Paris, rue Beaubourg, aussi héritière par bénéfice d’inventaire desdits défunts, ses père et mère, et créancière de leurs successions; de Louise Coulon, veuve de Charles de Sain, vivant maître-queux du commun du Roi, demeurant audit Montmorency, de présent logée à Paris, rue Beaubourg, héritière par bénéfice d’inventaire de ladite défunte, sa mère, et créancière des successions desdits défunts; de Marie Coulon, femme autorisée par justice d’honorable homme Jean Danet, maître tapissier à Paris, y demeurant rue de Gesvres, paroisse Saint-Jacques-de-la-Boucherie, héritière par bénéfice d’inventaire desdits défunts, ses père et mère, et créancière de leurs successions; de Denise Coulon, veuve de Claude Puissant, vivant marchand, demeurant à Saint-Prix, de présent logée à Paris, rue Beaubourg, héritière par bénéfice d’inventaire desdits défunts, ses père et mère, et créancière de leurs successions; et de damoiselle Elisabeth Coulon, femme autorisée par justice de François Blanchard, avocat en la cour de Parlement, demeurant à Paris, rue Aubry-le-Boucher, paroisse Saint-Jacques-de-la-Boucherie, aussi héritière par bénéfice d’inventaire desdits défunts, ses père et mère, et créancière de leurs successions. En la présence dudit sieur Blanchard, créancier desdits défunts., 3 mai 1656; MC/ET/XVI/458
    - Inventaire après décès de Pierre Tallemant, conseiller, secrétaire du Roi, maison et couronne de France, demeurant rue Neuve-des-Fossés-Montmartre, dressé à la requête de Pierre Tallemant, maître d'hôtel du Roi, de Paul Tallemant, sieur de Lussac, de François Le Venier, sieur de Saint-Escobille, époux d'Elisabeth Tallemant, enfants du défunt et d'Elisabeth Bidault, sa première femme, et aussi à la requête de Gédéon Tallemant, sieur des Réaux, demeurant rue Traversante, de François Tallemant, prieur de Saint-Irénée de Lyon, et d'Henry de Massue, sieur de Rumigny, époux de Marie Tallemant, enfants du défunt et de Marie de Rambouillet, sa deuxième femme. 49 feuillets., 11 juillet 1656; MC/ET/XVI/458